臺灣台中地方法院民事判決　九十年度訴字第二二五九號
　　原　　　告　　張坤澓即張趨公祭祀公業管理委員會管理人
　　被　　　告　　甲　○
　　　　　　　　　丙○○
　　　　　　　　　庚○○
　　訴訟代理人　　戊○○
　　　　　　　　　辛○○
　　　　　　　　　丁○○
　　　　　　　　　子○○
　　　　　　　　　壬○○
　　　　　　　　　癸○○
　　　　　　　　　己○○
　　訴訟代理人　　乙○○
右當事人間請求拆屋還地等事件，本院判決如左：
    主    文
被告甲○應自坐落台中縣神岡鄉○○段三六四之三地號土地如附圖編號１０土角造面
積○．○○九四公頃之建物內遷出，將建物返還給原告；並將編號９磚造面積○．○○五○公頃之地上建物拆除，將土地交還給原告。
被告張蔡哞、乙○○、丁○○、子○○、壬○○、癸○○、己○○等應自坐落台中縣
神岡鄉○○段三六四之三地號土地上如附圖編號４土角造面積○．○○九四公頃之建
物內遷出，將建物返還給原告；並應將如附圖編號１鋼架造面積○．○○五八公頃、
編號２磚造面積○．○○三三公頃、編號３鋼架造面積○．○○八○公頃、編號８加
強磚造面積○．○○二七公頃、及坐落同段三六三之一地號土地上如附圖編號１─２
鋼架造面積○．○○三一之地上建物拆除，將土地交還給原告。
被告丙○○、戊○○、庚○○等應將坐落台中縣神岡鄉○○段三六四之三地號土地上
如附圖編號５磚鋼架合造面積○．○○七九公頃、編號６鐵架造涼棚面積○．○○二
一公頃、編號７加強磚造面積○．○○四九公頃之地上建物拆除，將土地交還給原告
。
訴訟費用由被告甲○負擔四分之一；被告張蔡哞、乙○○、丁○○、子○○、壬○○
、癸○○、己○○負擔二分之一；被告丙○○、戊○○、庚○○負擔四分之一。
本判決第一項原告以新台幣伍拾陸萬伍仟元為被告甲○供擔保後，得假執行。本判決
第二項原告以新台幣壹佰貳拾陸萬柒仟元為被告張蔡哞、乙○○、丁○○、子○○、
壬○○、癸○○、己○○供擔保後，得假執行；但被告張蔡哞、乙○○、丁○○、子
○○、壬○○、癸○○、己○○如於假執行程序實施前，以新台幣參佰柒拾玖萬玖仟
肆佰肆拾玖元為原告預供擔保後，得免為假執行。本判決第三項原告以新台幣伍拾捌
萬伍仟元為被告丙○○、戊○○、庚○○供擔保後，得假執行。
    事    實
甲、原告方面：
  一、聲明：求為判決除假執行供擔保金額外，餘如主文所示。
  二、陳述：
  （一）緣坐落台中縣神岡鄉○○段三六四之三、三六三之一地號土地（下稱系爭土
        地），及其地上建物即門牌號碼台中縣神岡鄉○○村○○路七十一號建物（
        下稱系爭建物，即編號４、１０部分）為原告所有，有土地登記簿謄本及房
        屋稅籍證明在卷可證；編號１、２、３、５、６、７、８、９、１─２部分
        之建物為被告等所建造。本件經鈞院囑託豐原地政事務所至現場測量明確。
  （二）系爭建物原係原告所有之古厝，但前任管理人張守己，於民國五十年間將附
        圖４、１０部分之建物分別無償借予被告甲○及張榮貴使用，均未定借用期
        限，但言明如原告祭祀公業欲使用系爭建物，則應無條件返還予原告。茲因
        原告擬修建系爭建物，屢經要求被告甲○、張榮貴搬遷，並將建物交還給原
        告，均未置理，爰以本件起訴狀繕本之送達，做為終止借貸關係之意思表示
        ，請求甲○及張榮貴之承受訴訟人張蔡哞等人分別自附圖４、１０部分之建
        物搬遷，將房屋交還給原告。
  （三）又甲○未經原告同意，即占用編號９之土地，興建磚造建物使用，乃無權占
        有，原告亦得依無權占有法律關係請求甲○拆除該部分之建物，並將土地返
        還給原告。
  （四）又原告雖將附圖４部分之建物借予張榮貴使用，但張榮貴竟未經原告同意，
        擅自占用系爭土地上如附圖１、２、３、１─２、８部分，建屋使用，占用
        面積如訴之聲明所載，屢經原告催請拆屋還地，然置之不理。爰依無權占有
        法律關係，請求張榮貴之承受訴訟人張蔡哞等人將附圖１、２、３、１─２
        、８部分土地上之建物，將土地交還給原告。
  （四）原告之前管理人張守己，於民國五十年間將附圖５、６、７部分之土地借予
        訴外人張洲深使用，但未定期限，但言明倘原告欲使用系爭土地時，須無條
        件返還。查張洲深業於八十五年十月十二日過世，原告屢向張洲深之繼承人
        丙○○、戊○○、庚○○表示終止借貸關係，並請求返還土地，然均未獲置
        理。按依民法第四百七十二條第四款之規定：「借用人死亡，貸與人得終止
        契約」，原告前已向張洲深之繼承人表示終止契約，特再以本件起訴狀繕本
        之送達，做為終止借貸契約之意思表示。借貸契約既已終止，被告丙○○、
        戊○○、庚○○自應將附圖５、６、７土地部分之建物拆除，將土地交還給
        原告。
  （五）對被告抗辯之陳述：
    １、有關張榮貴之承受訴訟人張蔡哞、乙○○、丁○○、子○○、壬○○、癸○○、己○○等七人部分：
      (1)編號４之建物係原告無償借予被告張榮貴使用，未定借用期限，原告已以起
        訴狀繕本作為終止借貸關係之意思表示；又編號１、２、３、１─２、８之
        地上建物為張榮貴生前未經原告同意，即擅自興建者，為無權占有。茲因張
        榮貴於九十年八月二十二日過世，被告張蔡哞等七人為其繼承人，依繼承法
        律關係，自應繼承張榮貴之財產及債務。是原告爰依無權占有法律關係，請
        求被告張蔡哞等七人應自編號４之建物內遷出，將建物返還給原告；並應將
        編號１、２、３、１─２、８之地上建物拆除，將土地交還給原告。
      (2)至於張榮貴之訴訟代理人乙○○於鈞院陳稱：原告有口頭同意可在土地上增
        建搭蓋云云，原告否認之。
    ２、被告丙○○、戊○○、庚○○等三人部分：
      (1)原告將編號５、６、７之土地無償借予丙○○等三人之被繼承人張洲深使用
        ，此業經被告自認在卷。查張洲深業於八十五年十月十二日過世，原告屢向
        張洲深之繼承人丙○○等人表示終止借貸關係，並請求返還土地，然均未獲
        置理。又按依民法第四百七十二條第四款之規定：「借用人死亡，貸與人得
        終止契約」，原告前已向張洲深之繼承人表示終止契約，特再以本件起訴狀
        繕本之送達，做為終止借貸契約之意思表示。借貸契約既已終止，被告丙○○等人自應將編號５、６、７之地上建物拆除，將土地交還給原告。
      (2)又被告於鈞院陳稱願意返還占用部分，被告既願返還，自應為認諾之判決。
    ３、關於被告甲○部分：
      (1)查被告甲○所占用之編號１０之房屋，確為原告借予甲○使用，原告並以起
        訴狀繕本送達作為終止借貸關係之意思表示，借貸關係既已終止，甲○占有
        原告之建物使用即屬無權占有，原告自得依無權占有之法律關係，請求甲○
        自所占用之編號１０之建物搬遷，並返還之。
      (2)又甲○未經原告同意，即占用編號９之土地，興建磚造建物使用，乃無權占
        有，原告亦得依無權占有法律關係請求甲○拆除該部分之建物，並將土地返
        還給原告。此部分原告起訴狀未敘及，為訴之追加，但依民事訴訟法第二百
        五十六條第一項第一款規定，對被告之防禦無礙，自屬法之所許。
      (3)甲○對於所占用部分，甲○於鈞院審理中稱伊願意將建物返還給原告等語，
      甲○既願返還，自應為認諾之判決。
      (4)至於甲○否認兩造間有借貸關係存在，並稱自其公公開始即住在該處云云。
        惟按：以無權占有為原因，請求返還所有物之訴，被告對原告就其物有所有
        權存在之事實無爭執，而僅以非無權占有為抗辯者，原告於被告無權占有之
        事實無舉證責任。被告應就其取得占有，係有正當權源之事實證明之。如不
        能證明，則應認原告之請求為有理由（最高法院七十二年台上字第一五五二
        號、七十二年台上字第二五一六號、七十三年台上字第二五一六號判決）。
        經查占用他人土地或建物使用，其法律關係或為借貸，或為租賃，或為無權
        占有，本件被告甲○否認兩造間有借貸關係，則依舉證責任法則，被告就其
        占用編號１０之建物及編號９之土地使用有正當權源之事實證明之，如不能
        證明，則揆之前揭判決意旨，應認原告之請求為有理由。原告否認系爭房屋
        與甲○公公間有借貸關係存在，併此敘明。
    ４、本件起訴前，原告之現任管理人曾偕同派下員張錦郎與被告等人協調遷讓房
        屋及拆屋還地之事，但為被告等人拒絕，因此原告經過管理委員會決議，方
        提起本件訴訟，至於被告等人要求補償費部分，因於法無據，原告無法同意
        。
    ５、至於被告乙○○於鈞院陳稱：於二十六年前法院曾判決伊父親有權占有系爭
        土地使用云云，原告否認之，就此有利證據，應由被告負舉證責任。
    ６、被告方面縱有設籍並不代表即為有權占有。縱使是派下員，因祭祀公業之財
        產為公同共有，也不能單獨占有使用。至於張榮貴與張守己等人間之刑事糾
        紛，亦不能證明係有權占有。
  三、證據：提出台中縣神岡鄉公所函文一件、扣繳單位設立（變更）登記申請書一
      份、土地登記謄本一份、張洲深繼承系統表一件及戶籍謄本一份、張榮貴繼承
      系統表一件及戶籍謄本一份、土地登記謄本二份、祭祀公業會議紀錄一份為證
      。
乙、被告方面：
（甲）被告甲○部分：
  一、聲明：求為判決駁回原告之訴及假執行之聲請。
  二、陳述：系爭建物從被告甲○之公公開始即住在該處，至今已住了七十幾年，並
      非在民國五十年時借給伊居住，被告甲○所居住之系爭房屋並不是被告甲○向
      原告借住的。我的先人受祭祀公業管理人的請託居住並幫忙照顧公廳點香之事
      ，直到七年前祭祀公業才有補貼我一些香油錢，因我居住甚久，且有支出相關
      費用，原告事先未向我協調就起訴，我無法同意。
  三、證據：提出祭祀公業會員大會專案報告一份、目錄一紙、收據一份、祭祀公業
      財務收支報表一份、房屋稅籍證明書一份、土地登記謄本一份、戶籍謄本一份
      為證。
（乙）被告辛○○、丁○○、子○○、壬○○、癸○○、己○○、乙○○部分：
  一、聲明：求為判決駁回原告之訴及假執行之聲請。如受不利之判決，被告願供擔
      保請准宣告假執行。
  二、陳述：
    (1)民國十四年吾先祖父張麟受當時的族親先輩張秋汀等人合議請託，擔任圳堵祠
      堂管理，有戶籍謄本可證，依據慣例，口頭約定管理員的住宅皆由公費建設，
      管理員的後裔世襲永遠無償居住，且由公產收益抽取部分作為管理費，族親不
      得侵犯其永久居住權及房屋增建等優惠條件，至今已有七十七年以上，而今原
      告竟提出拆屋還地訴訟，要屬無理。
    (2)系爭建物從被告之被繼承人張榮貴即住在該處，至今已住了七十幾年，擔任祭
      祀公業祠堂管理員，是當時即七十幾年前有口頭約定可在該土地居住及增建搭
      蓋，故張榮貴有權利居住，拒絕返還。
    (3)民國六十五年間張榮貴與原告當時之管理人張守己發生毀損糾紛，張守己認為
      我們無權占有建物，甚至於拆毀，張榮貴有對張守己、張進益等人提出刑事毀
      損告訴，張守己、張進益等人經鈞院判刑在案，因我們亦是原告祭祀公業之派
      下員，依當時內政部函文所示，我們的建物是合法的，故我們有權利居住。
  三、證據：提出張麟除戶謄本一份、稅籍證明一件、戶籍謄本一份為證。並聲請調
      取上開張榮貴與張守己等人刑事毀損案件卷宗。
（丙）被告丙○○、戊○○、庚○○部分：
  一、聲明：求為判決駁回原告之訴及假執行之聲請。
  二、陳述：
    (1)系爭建物之原住用人張洲深業已死亡，其係先祖張麟之孫，依習慣法有權居住
      。被告丙○○從民國四十八、九年結婚時，被告之夫張洲深即居住在該處，若
      經協調願意返還。
    (2)被告戊○○、庚○○自出生即住在該處，被告之父親係泥水工，原祭祀公業管
      理人張守己和被告戊○○、庚○○之父親口頭約定居住該處並可維修祖厝，希
      望協調有搬遷的時間並酌給搬遷費。
  三、證據：提出書函一件為證。
      理      由
一、按當事人死亡者，應由其繼承人之全體承受訴訟，始為合法。又承受訴訟人，於
    得為承受時，應即為承受之聲明，他造當事人，亦得聲明承受訴訟。民事訴訟法
    第一百六十八條、第一百七十五條第一項、第二項分別定有明文。本件被告辛○○、丁○○、子○○、壬○○、癸○○、己○○、乙○○之被繼承人張榮貴於訴
    訟繫屬後死亡，有戶籍謄本一份附卷可稽，則他造當事人即原告聲明由被告辛○○、丁○○、子○○、壬○○、癸○○、己○○、乙○○承受訴訟，核無不合，
    應予准許，合先敘明。
二、又按訴狀送達後，原告不得就原訴變更或追加他訴，但請求之基礎事實同一者，
    不在此限，民事訴訟法第二百五十五條第一項第二款定有明文。本件原告起訴請
    求被告拆屋還地，復又於九十年一月十九日為返還不當得利部分訴之追加，均係
    基於被告無權占有系爭土地之同一基礎事實，揆諸前開法條規定，應予准許，合
    先敘明。
三、兩造爭執要點：
（一）本件原告主張：系爭土地及其地上系爭建物（即附圖編號４、１０部分）為原
      告所有，編號１、２、３、５、６、７、８、９、１─２部分之建物為被告等
      所建造。系爭建物原係原告所有之古厝，但前任管理人張守己，於民國五十年
      間將附圖４、１０部分之建物分別無償借予被告甲○及張榮貴使用，均未定借
      用期限，但言明如原告祭祀公業欲使用系爭建物，則應無條件返還予原告。茲
      因原告擬修建系爭建物，屢經要求被告甲○、張榮貴搬遷，並將建物交還給原
      告，均未置理，爰以本件起訴狀繕本之送達，做為終止借貸關係之意思表示，
      請求甲○及張榮貴之承受訴訟人張蔡哞等人分別自附圖４、１０部分之建物搬
      遷，將房屋交還給原告；又甲○未經原告同意，即占用編號９之土地，興建磚
      造建物使用，乃無權占有，原告亦得依無權占有法律關係請求甲○拆除該部分
      之建物，並將土地返還給原告；又原告雖將附圖４部分之建物借予張榮貴使用
      ，但張榮貴竟未經原告同意，擅自占用系爭土地上如附圖１、２、３、１─２
      、８部分，建屋使用，占用面積如訴之聲明所載，屢經原告催請拆屋還地，然
      置之不理。爰依無權占有法律關係，請求張榮貴之承受訴訟人張蔡哞等人將附
      圖１、２、３、１─２、８部分土地上之建物，將土地交還給原告；原告之前
      管理人張守己，於民國五十年間將附圖５、６、７部分之土地借予訴外人張洲
      深使用，但未定期限，但言明倘原告欲使用系爭土地時，須無條件返還。查張
      洲深業於八十五年十月十二日過世，原告屢向張洲深之繼承人丙○○、戊○○
      、庚○○表示終止借貸關係，並請求返還土地，然均未獲置理，原告前已向張
      洲深之繼承人表示終止契約，特再以本件起訴狀繕本之送達，做為終止借貸契
      約之意思表示。借貸契約既已終止，被告丙○○、戊○○、庚○○自應將附圖
      ５、６、７土地部分之建物拆除，將土地交還給原告等情。
（二）被告甲○則以：系爭建物從被告甲○之公公開始即住在該處，至今已住了七十
      幾年，並非在民國五十年時借給伊居住，被告甲○所居住之系爭房屋並不是被
      告甲○向原告借住的。我的先人受祭祀公業管理人的請託居住並幫忙照顧公廳
      點香之事，直到七年前祭祀公業才有補貼我一些香油錢，因我居住甚久，且有
      支出相關費用，原告事先未向我協調就起訴，我無法同意等語；被告辛○○、
      丁○○、子○○、壬○○、癸○○、己○○、乙○○則以：(1)民國十四年吾先
      祖父張麟受當時的族親先輩張秋汀等人合議請託，擔任圳堵祠堂管理，依據慣
      例，口頭約定管理員的住宅皆由公費建設，管理員的後裔世襲永遠無償居住，
      且由公產收益抽取部分作為管理費，族親不得侵犯其永久居住權及房屋增建等
      優惠條件，至今已有七十七年以上，而今原告竟提出拆屋還地訴訟，要屬無理
      。(2)系爭建物從被告張榮貴即住在該處，至今已住了七十幾年，擔任祭祀公業
      祠堂管理員，是當時即七十幾年前有口頭約定可在該土地居住及增建搭蓋，故
      被告張榮貴有權利居住，拒絕返還。(3)民國六十五年間張榮貴與原告當時之管
      理人張守己發生毀損糾紛，張守己認為我們無權占有建物，甚至於拆毀，張榮
      貴有對張守己、張進益等人提出刑事毀損告訴，張守己、張進益等人經鈞院判
      刑在案，因我們亦是原告祭祀公業之派下員，依當時內政部函文所示，我們的
      建物是合法的，故我們有權利居住等語；被告丙○○、戊○○、庚○○則以：
      (1)系爭建物之原住用人張洲深業已死亡，其係先祖張麟之孫，依習慣法有權居
      住。被告丙○○從民國四十八、九年結婚時，被告之夫張洲深即居住在該處，
      若經協調願意返還。(2)被告戊○○、庚○○自出生即住在該處，被告之父親係
      泥水工，原祭祀公業管理人張守己和被告戊○○、庚○○之父親口頭約定居住
      該處並可維修祖厝，希望協調有搬遷的時間並酌給搬遷費等語，資為抗辯。
四、查本件原告主張：系爭土地及其地上系爭建物（即附圖編號４、１０部分）為原
    告所有，編號１、２、３、５、６、７、８、９、１─２部分之建物為被告等所
    建造，原告前任管理人張守己，於民國五十年間將附圖４、１０部分之建物分別
    無償借予被告甲○及張榮貴使用，又甲○並占用編號９之土地，興建磚造建物使
    用，又原告雖將附圖４部分之建物借予張榮貴使用，但張榮貴並占用系爭土地上
    如附圖１、２、３、１─２、８部分，建屋使用；原告之前管理人張守己，於民
    國五十年間將附圖５、６、７部分之土地借予被告丙○○、戊○○、庚○○之被
    繼承人張洲深使用，張洲深於八十五年十月十二日死亡，而該土地上之建物為張
    洲深之繼承人丙○○、戊○○、庚○○繼承等事實，業據原告提出台中縣神岡鄉
    公所函文一件、扣繳單位設立（變更）登記申請書一份、土地登記謄本一份、張
    洲深繼承系統表一件及戶籍謄本一份、張榮貴繼承系統表一件及戶籍謄本一份、
    土地登記謄本二份、祭祀公業會議紀錄一份為證，且經本院會同台中縣豐原地政
    事務所派員到場履測屬實，有本院勘驗筆錄及台中縣豐原地政事務所複丈成果圖
    各一件附卷可稽，且上開事實為被告所不爭執，可信為真實。
五、按以無權占有為原因，請求返還所有物之訴，被告對原告就其物有所有權存在之
    事實無爭執，而僅以非無權占有為抗辯者，原告於被告無權占有之事實無舉證責
    任。被告應就其取得占有，係有正當權源之事實證明之。如不能證明，則應認原
    告之請求為有理由（最高法院七十二年台上字第一五五二號、七十二年台上字第
    二五一六號、七十三年台上字第二五一六號判決）。本件原告主張被告之前開房
    屋坐落在系爭土地上，並無合法之權源，自屬無權占有等情，被告則以前揭辯詞
    置辯，經查：
（一）關於被告甲○部分：
      查被告甲○否認兩造間有借貸關係存在，並稱自其公公開始即住在該處云云。
      按占用他人土地或建物使用，其法律關係或為借貸，或為租賃，或為無權占有
      等，不一而足。本件被告甲○否認兩造間有借貸關係，則依舉證責任法則，被
      告就其占用編號１０之建物及編號９之土地使用有正當權源之事實證明之，惟
      被告甲○並未就其占有權源舉證，已難謂合。原告否認系爭房屋與甲○之公公
      間有借貸關係存在，又原告雖自承被告甲○所占用之編號１０之房屋，為原告
      借予甲○使用，惟原告並以起訴狀繕本送達作為終止借貸關係之意思表示，該
      起訴狀繕本並已合法送達被告甲○，則原告與被告甲○之借貸關係即已終止，
      甲○占有原告之建物使用即屬無權占有，原告依無權占有之法律關係，請求甲○自所占用之編號１０之建物搬遷，並返還之；至於被告甲○未經原告同意，
      即占用編號９之土地，興建磚造建物使用，乃無權占有，原告依無權占有法律
      關係請求甲○拆除該部分之建物，並將土地返還給原告，均於法有據。
（二）有關張榮貴之承受訴訟人張蔡哞、乙○○、丁○○、子○○、壬○○、癸○○
      、己○○等七人部分：
      原告主張：如附圖編號４之建物係原告無償借予被告張榮貴使用，未定借用期
      限，原告已以起訴狀繕本作為終止借貸關係之意思表示等語，查原告以起訴狀
      繕本送達作為終止借貸關係之意思表示，該起訴狀繕本並已合法送達被告張榮
      貴，則原告與被告張榮貴之借貸關係即已終止，則其占有原告之系爭建物使用
      即屬無權占有，原告自得依無權占有之法律關係，請求自所占用之編號４之建
      物搬遷，並返還之；又原告主張：如附圖編號１、２、３、１─２、８之地上
      建物為張榮貴生前未經原告同意，即擅自興建者，為無權占有等語，雖張榮貴
      之訴訟代理人乙○○陳稱：原告有口頭同意可在土地上增建搭蓋云云，惟為原
      告所否認，被告復未舉證以實其說，自難採信，是其無權占有之事實已堪認定
      。茲因張榮貴於九十年八月二十二日過世，被告張蔡哞等七人為其繼承人，依
      繼承法律關係，自應繼承張榮貴之財產及債務。是原告爰依無權占有法律關係
      ，請求被告張蔡哞等七人應自編號４之建物內遷出，將建物返還給原告；並應
      將編號１、２、３、１─２、８之地上建物拆除，將土地交還給原告，於法有
      據。
（三）被告丙○○、戊○○、庚○○等三人部分：
      原告主張如附圖編號５、６、７之土地無償借予丙○○等三人之被繼承人張洲
      深使用一節，此為被告自認在卷。查張洲深業於八十五年十月十二日死亡，按
      依民法第四百七十二條第四款之規定：「借用人死亡，貸與人得終止契約」，
      原告以本件起訴狀繕本之送達，做為對張洲深之繼承人丙○○、戊○○、庚○○表示終止借貸契約之意思表示，該起訴狀繕本並已合法送達被告，則原告與
      被告之借貸關係即已終止，則被告占有原告之系爭建物使用即屬無權占有，原
      告自得依無權占有之法律關係，請求被告丙○○等人自應將編號５、６、７之
      地上建物拆除，將土地交還給原告，亦有理由。
六、按所有人對於無權占有或侵奪其所有物者，得請求返還之。對於妨害其所有權者
    ，得請求除去之。有妨害其所有權之虞者，得請求防止之。民法第七百六十七條
    定有明文。原告主張被告之前開房屋無權占有系爭土地，已見前述，是原告依所
    有物返還請求權訴請被告遷讓系爭房屋或拆屋還地，依法有據。從而，原告依據
    物上請求權之法律關係，請求（一）被告甲○應自坐落台中縣神岡鄉○○段三六
    四之三地號土地如附圖編號１０土角造面積○．○○九四公頃之建物內遷出，將
    建物返還給原告；並將編號９磚造面積○．○○五○公頃之地上建物拆除，將土
    地交還給原告。（二）被告張蔡哞、乙○○、丁○○、子○○、壬○○、癸○○
    、己○○等應自坐落台中縣神岡鄉○○段三六四之三地號土地上如附圖編號４土
    角造面積○．○○九四公頃之建物內遷出，將建物返還給原告；並應將如附圖編
    號１鋼架造面積○．○○五八公頃、編號２磚造面積○．○○三三公頃、編號３
    鋼架造面積○．○○八○公頃、編號８加強磚造面積○．○○二七公頃、及坐落
    同段三六三之一地號土地上如附圖編號１─２鋼架造面積○．○○三一之地上建
    物拆除，將土地交還給原告。（三）被告丙○○、戊○○、庚○○等應將坐落台
    中縣神岡鄉○○段三六四之三地號土地上如附圖編號５磚鋼架合造面積○．○○
    七九公頃、編號６鐵架造涼棚面積○．○○二一公頃、編號７加強磚造面積○．
    ○○四九公頃之地上建物拆除，將土地交還給原告。為有理由，應予准許。
七、原告與被告辛○○、丁○○、子○○、壬○○、癸○○、己○○、乙○○均陳明
    願供擔保聲請宣告假執行、免為假執行，經核無不合，爰各酌定相當擔保金額均
    准許之。
八、本件事證已臻明確，兩造其餘攻擊防禦方法，核與判決結果無影響，爰不逐一論
    述，併此敘明。
據上論結，本件原告之訴為有理由，依民事訴訟法第七十八條、第八十五條第一項前
段、第三百九十條第二項、第三百九十二條，判決如主文。
中　　　華　　　民　　　國　　九十一　　年　　　五　　　月　　　十五　　日
                                    臺灣臺中地方法院民事第三庭
~B法　　　官  張國華
右為正本係照原本作成。
如不服本判決，應於判決送達後二十日內，向本院提出上訴狀。
中　　　華　　　民　　　國　　九十一　　年　　　五　　　月　　　二十　　日
~B法院書記官
